Inventaris van het archief van de familie Van Bylandt: Supplement II, 1669-1923
Nationaal Archief, Den Haag
- STUKKEN VAN PERSOONLIJKE AARD, I.
  - FAMILIE VAN BYLANDT, A.
    - WILLEM PETER VAN BYLANDT, 14.
      - PRIVELEVEN, a.
        - Acte van huwelijksvoorwaarden tussen W.P. van Bylandt en E.W. van Rechteren Limpurg, met gequitteerde rekening van de notaris, 1885; 278; 2 stukken
        - Promesse van A.F. van Rechteren Limpurg aan zijn dochter E.W. voor een jaarlijkse toelage, 1885; 279; 1 stuk
        - Uittreksel uit het kerkelijk register van de N.H. Kerk te St. Petersburg betreffende de geboorte in 1853 van W.P. van Bylandt, 1885; 280; 1 stuk
        - Brieven ingekomen bij W.P. van Bylandt, 1887 - 1916; 281-285
          - W. d'Ablaing van Giessenburg, 1887, 1888 2 brieven, 281
          - C.M.E.G. van Bylandt, met bijlagen, 1887, 1888, 1890 9 brieven, 282
          - C. van Bylandt, 1887 1 brief, 283
          - ... Eikendal, notaris te Den Haag, 1904 1 brief, 284
          - G.J.W. Koolemans Beijnen, met bijlage, 1916 2 brieven, 285
        - Bewijzen van aangifte ter Burgerlijke Stand van Den Haag van de geboorte van C.R.A. en W.F.L. van Bylandt, 1887, 1896; 286; 2 stukken
        - Lijsten van baby-uitzetten, 1887, 1896; 287; 2 stukken
        - Circulaire betreffende het overlijden van A.W.L.F. van Bylandt, gedrukt., 1896; 288; 1 stuk
        - Tekst van een rede bij de uitvaart van J.E.O.A.A. van Bylandt van Benthorn, gedrukt., 1907; 289; 1 stuk
        - Teksten van feest- resp. rouwliederen bij het zilveren huwelijksfeest resp. het overlijden van A.W.L.A. van Aldenburg Bentinck geb. van Bylandt, gedrukt., 1909, 1916; 290; 2 stukken
        - Geillustreerde lijst van deelnemers aan een promotiefeest te Leiden, gedrukt., (c. 1875); 291; 1 stuk
          W.P. van Bylandt deelnemer.
        - Tekening van taferelen uit (het Leids studentenleven), gedrukt., (c. 1875); 292; 1 stuk
        - Genealogie van, en genealogische en heraldische (aan)tekeningen betreffende de familie Van Bylandt, ontvangen door resp. deels van de hand van W.P. van Bylandt, (c. 1890); 293; 1 omslag
      - OPENBAAR LEVEN, b.
        - adjunct-commies bij het Departement van Oorlog., i.
          - Missives van het Departement van Oorlog aan W.P. van Bylandt ter kennisgeving van zijn aanstelling als adjunct-commies resp. van een tractementsverhoging, 1881, 1885; 294; 2 stukken
        - ambtenaar bij het departement van Buitenlandse Zaken., ii.
          - Koninklijk Besluit tot overplaatsing van W.P. van Bylandt als adjunct-commies van het departement van Oorlog naar het departement van Buitenlandse Zaken, met geleidebrief, 1887; 295; 2 stukken
          - Koninklijke Besluiten tot bevordering van W.P. van Bylandt tot resp. commies en hoofdcommies bij het departement van Buitenlandse Zaken, (met geleidebrief), 1896., [1888, 1896]; 296; 3 stukken
          - Koninklijke Besluiten tot verhoging van resp. de pensioengrondslag en de persoonlijke toelage van W.P. van Bylandt, commies bij Buitenlandse Zaken, met geleidebrieven, 1890, 1892; 297; 6 stukken
          - Briefwisseling tussen W.P. van Bylandt en het ministerie van Buitenlandse Zaken betreffende de beëindiging van het door Van Bylandt gevoerde secretariaat van de conferentie van Internationaal Privaatrecht, 1893; 298; 2 stukken
        - hoffuncties., iii.
          [onleesbaar handschrift]
          - Acten van aanstelling door regentes Emma resp. koningin Wilhelmina van W.F. van Bylandt tot, - kamerheer der koningin, 1893; - referendaris bij het Kabinet der Koningin, 1899;; - hofmaarschalk, 1908;; - lid van de Hofcommissie, 1909;; - opperhofmaarschalk, 1910;; - lid van de commissie inzake de verlening van het predicaat "Koninklijke", 1919;; deels met geleidebrieven en bijbehorende stukken.; [1893-1919]; 299; 1 omslag
          - Programma's voor de overbrenging resp. herbegraving van het stoffelijk overschot van Willem George Frederik prins van Oranje-Nassau, 1896; 300; 2 stukken
          - Brieven ingekomen bij W.P. van Bylandt van de particuliere secretaris van de koningin-regentes, de particulier secretaris van de koningin, en de opperkamerheer Van Hardenbroeck van Bergambacht, deels met bijlagen, 1896, 1898; 301; 7 stukken
          - Invitaties, programma's liturgie, menu's, tafelschikkingen, toegangskaarten en kwartierlijsten voor de inhuldigingen van koningin Wilhelmina en de daarmee verbonden festiviteiten, 1898; 302; 1 omslag
          - Proces-verbaal van beëdiging van W.P. van Bylandt als referendaris bij het kabinet der Koningin, 1899; 303; 1 stuk
          - Liturgie van de inzegeningsdienst van het huwelijk van koningin Wilhelmina met prins Hendrik van Mecklenburg, gedrukt., 1901; 304; 1 stuk
          - Kwitanties van de "Schatullverwaltung" van resp. prinses Heinrich VII Reuss en hertogin Johann Albrecht von Mecklenburg-Schwerin voor W.P. van Bylandt wegens ontvangst van helften van een kapitaal dat door koningin Sophie in bewaring was gegeven aan C.M.E.G. van Bylandt, 1901; 305; 2 stukken
          - Acten van verhoging door koningin Wilhelmina van het tractement van W.P. van Bylandt als referendaris bij het kabinet der Koningin, deels met bijbehorende stukken betreffende de verrekening der pensioencontributie, 1902, 1905, 1909; 306; 11 stukken
          - Acte van eervol ontslag door koningin Wilhelmina van W.P. van Bylandt als referendaris bij het kabinet der Koningin, 1908; 307; 1 stuk
          - Stukken betreffende de viering van het zilveren huwelijksjubileum van W.P. van Bylandt, opperhofmaarschalk, 1910; 308; 1 omslag
          - Voorschriften en reglementen:, - van de bibliotheek van de koningin, 1900; - voor de hof vrouw, 1919, 1922;; - voor de bals ten hove, 1919.; [1900-1922]; 309; 5 stukken
          - Programma voor de opening van de zitting der Staten-Generaal, met geleidebrief, 1920; 310; 2 stukken
          - Acte van aanstelling door koningin Wilhelmina van G.C. van Lynden van Sandenburg geb. van Nagell tot grootmeesteres, Gelijktijdig afschrift voor W.P. van Bylandt., 1923; 311; 1 stuk
        - diplomaat., iv.
          - Programma van een operavoorstelling ter gelegenheid van het 60-jarig regeringsjubileum van Koningin Victoria van Engeland, Gedrukt op zijde., 1897; 312; 1 "stuk"
          - Invitatie, liturgie, programma's, menu en tafelschikking voor de kroningsplechtigheid van koning George V en koningin Mary van Engeland en de daarmee verband houdende festiviteiten, 1911; 313; 1 omslag
          - Visitekaartjes van W.P. van Bylandt als secretaris van de legatie te Peking, (c. 1895?); 314; 2 stukken
          - Lijst van deelnemers aan een lunch bij Lord Reay, (c. 1895?); 315; 2 stukken
        - onderscheidingen, v.
          - Acten van verlening van onderscheidingen aan W.P. van Bylandt merendeels met begeleidebrieven, vergunningen tot aanvaarding, vertaling en of statuten, 1892 - 1923; 316-336
            - commandeur in de huisorde der waakzaamheid 1892, 316; 1 omslag
              benoemd door Carl Alexander groothertog van SaksenWeimar Eisenbach
            - officier van het Légion d'Honneur 1898, 317; 2 stukken
              benoemd door president van Frankrijk
            - kruis van verdienste 2e klasse 1900, 318; 1 omslag
              benoemd door Friedrich vorst van Waldeck en Pyrmont
            - ridder 3e klasse in de orde van de Leeuw en de Zon 1900, 319; 2 stukken
              benoemd door sjah van Perzië
            - commandeur in de huis- en verdienste orde 1901, 320; 3 stukken
              benoemd door Friedrich August groothertog van Oldenburg
            - commandeur in de orde van de griffioen 1902, 321; 3 stukken
              benoemd door Friedrich Franz groothertog van Meckelenburg
            - commandeur 2de klasse met eikenloof in de orde van de Zähringer Leeuw 1905, 322; 1 omslag
              benoemd door Friedrich groothertog van Baden
            - commandeur 2e klasse van de Friedrichsorde 1905, 323; 3 stukken
              benoemd door koning van Württemberg
            - ridder in de orde van de Nederlandse Leeuw 1906, 324; 1 omslag
              benoemd door koningin Wilhelmina
            - grootofficier in de orde van Osmanië 1906, 325; 3 stukken
              benoemd door sultan van Turkije
            - grootcommandeur in de orde van de Griffioen 1907, 326; 3 stukken
            - koninklijke Kroonorde 2e klasse met ster 1908, 327; 2 stukken
              benoemd door Wilhelm koning van Pruisen
            - Brunswijkse orde van Hendrik de Leeuw le klasse 1909, 328; 3 stukken
              benoemd door Johann August hertog van Mecklenburg
            - grootkruis in de orde van de kroon 1910, 1911, 329; 4 stukken
              benoemd door koning Albert van België
            - ridderkruis le klasse in de orde van de Heilige Schat 1911, 330; 3 stukken
              benoemd door keizer van Japan
            - grootofficier van het Légion d'Honneur 1911, 331; 2 stukken
            - grootkruis in de orde van de Eikenkroon 1912, 332; 4 stukken
              benoemd door Marie Adelaide groothertogin van Luxemburg
            - grootkruis in de huisorde van Oranje 1914, 333; 3 stukken
            - grootkruis van de Dannebrogsorde 1914, 1915, 334; 4 stukken
              benoemd door koning van Denemarken
            - commandeur met grootkruis in de orde van de Poolster 1923, 335; 4 stukken
              benoemd door koning van Zweden
            - grootkruis in de orde van de Rijzende Zon 1923, 336; 3 stukken
          - Vergunning van Koningin Wilhelmina aan W.P. van Bylandt tot aanvaarding van de zilveren herdenkingsmedaille ter gelegenheid van het 60-jarig jubileum van koningin Victoria, met bijlage en geleidebrief., 1897; 337; 3 stukken
          - Acte van verlening door de sultan van Turkije van E.W. van Bylandt geb. van Rechteren Limpurg van de orde van de Chafakat le klasse, met vertaling en vergunning tot aanvaarding, 1906; 338; 3 stukken
          - Staatje van de onderscheidingen van W.P. van Bylandt, (c. 1905); 339; 1 stuk
      - AFWIKKELING VAN NALATENSCHAPPEN., c.
        - van E.H.E. van Bylandt., i.
          - Brieven ingekomen bij W.P. van Bylandt van notaris Eikendal te Den Haag en C. van Bylandt inzake de afwikkeling van de nalatenschap van E.H.E. van Bylandt, 1901; 340; 9 stukken
          - Staat van het bij scheiding en deling van de nalatenschap van E.H.E. van Bylandt aan W.P. van Bylandt toevallende, 1901; 341; 1 stuk
        - van Adelaide Petrovna van Bylandt geb. Jazvkov., ii.
          - Acte van scheiding en deling van de nalatenschap van Adelaide Petrovna van Bylandt geb. Jazykov, met fragment van een taxatiestaat van roerende goederen, en geleidebrief aan W.P. van Bylandt, 1904; 342; 3 stukken
    - DMTRIJ LOUIS VAN BYLANDT, 15.
      diplomaat, 1854 - 1907.
      - Uittreksel uit het register van de N.H. gemeente te St. Petersburg betreffende de geboorte in 1854 van D.L. van Bylandt, met acte van visering door het gezantschap der Nederlanden te St. Petersburg, 1885; 343; 1 stuk
      - Overeenkomst tussen Anna C.L.M. van Bylandt en D.L. van Bylandt tot gezamenlijke aankoop van een servies van Japans porselein van hun tante de wed. E.H.E. van Bylandt, met bijlage en bijbehorende kwitantie wegens ontvangst van de koopsom., 344; 1 lias
      - Staat van het bij scheiding en deling van de nalatenschap van E.H.E. van Bylandt aan D.L. van Bylandt toevallende, 1901; 345; 1 stuk
    - ANNA CAROLINA LEOPOLDINE MARGUERITE VAN BYLANDT, 16.
      dochter van Louis Eugene van Bylandt, 1866 - 1929; huwde 1921 Hendrik Visser.
      - Staat van het bij scheiding en deling van de nalatenschap van E.H.E. van Bylandt aan A.C.L.M. van Bylandt toevallende, 1901; 346; 1 stuk
    - WILLEM FREDERIK LODEWIJK VAN BYLANDT, 17.
      diplomaat, ' 1896, huwde 1936 Emilia Maria Nilla Conradi, '1893.
      - Militair vaardigheidsbewijs van W.F.L. van Bylandt, 1918; 347; 1 stuk
      - Legitimatiebewijs van W.F.L. van Bylandt als lid van de Leidse burgerwacht, 1919; 348; 1 stuk
      - Legitimatiebewijs van W.F.L. van Bylandt voor zijn opkomst bij de Leidse burgerwacht, 1919; 349; 1 stuk
    - OTTO JOHAN WILLEM CAREL VAN BYLANDT, 18.
      kamerheer, zoon van Eugene Jean Alexandre, kleinzoon van Jean Charles van Bylandt, 1852 - 1929.
      - Acte van verlening door de Franse president aan O.J.W.C. van Bylandt van de medaille 2e klasse van de Reconnaissance Française, 1919; 350; 1 stuk
      - Acte van benoeming door de Franse president van O.J.W.C. van Bylandt tot ridder van het Légion d'Honneur, met vergunning tot aanvaarding en geleidebrief, 1920; 351; 3 stukken
  - GEPARENTEERDE PERSONEN, B.
    - ELISABETH PETROVNA JAZYKOVAJA, 1.
      geb. Ivacev
      - Poëzie-albumpje van Elisabeth Ivacev, 1813 - 1815; 352; 1 katern
      - Gedicht van (A. Kimtsov?) voor Elisabeth Petrovna Jazykovaja, (c. 1840); 353; 1 stuk
    - ADOLF FREDERIK VAN RECHTEREN LIMPURG, 2.
      kamerheer i.b.d., lid Provinciale Staten van Overijssel, 1827 - 1902; huwde 1863 ADAMINA PETRONELLA ANDREA VAN RECHTEREN, 1844 - 1917.
      Inv. nrs. 354-363 bevinden zich op Rijksarchief Overijssel
      - Brieven ingekomen bij Adolf Frederik van Rechteren Limpurg., [1885]; 354-356
        - L. van Bylandt, 1885. 1 brief, ---
          Voorheen inv.nr. 354.
        - R.K. Armbestuur te Almelo, 1885. 1 brief, ---
          Voorheen inv.nr. 355.
        - Diakenen der N.H. gemeente van Almelo, 1885. 1 brief, ---
          Voorheen inv.nr. 356.
      - Brieven ingekomen bij A.P.A. van Rechteren-Limpurg geb. van Rechteren, 357-362
        - E. van den Broeck (geb?) van Hardenbroeck. 1 brief, ---
          Voorheen inv.nr. 357.
        - M. van Bylandt. 1 brief, ---
          Voorheen inv.nr. 358.
        - M. van Bylandt. 1 brief, ---
          Voorheen inv.nr. 359.
        - ... van Bylandt. 1 brief, ---
          Voorheen inv.nr. 360.
        - J. de Constant. 1 brief, ---
          Voorheen inv.nr. 361.
        - H. du Tour van Bellinchave., ---
          Voorheen inv.nr. 362.
      - Testament en codicil van A.F. van Rechteren, 1896 Afschriften, bestemd voor zijn weduwe, 1902, [1896, 1902]; ---; 1 katern
        Voorheen inv.nr. 363.
- STUKKEN VAN ZAKELIJKE AARD, II.
  - GEMEENTE PRINSENHAGE (nabij Breda), A.
    - ALGEMEEN, 1.
      - Uittreksel uit de kadastrale legger van de gemeente Prinsenhage betreffende percelen ten name van Willem Frederik van Bylandt, 1843; 364; 1 stuk
      - Staat van hypothecaire inschrijvingen ten laste van Willem Frederik van Bylandt onder zekerheid van onroerende goederen te Prinsenhage, 1856; 365; 1 stuk
    - HUIS RAPENBURG, later MASTLAND, 2.
      - Acte van transport door Pieter Eeltjens aan Alexander van Bylandt van het huis Rapenburg c.a. te Prinsenhage, 1774, met bijgeschreven kwitantie van A.J. van Hal wegens ontvangst van rentetermijnen op en aflossing van de restantkoopsom, 1856; 366; 1 katern
      - Borderel van inschrijving van een hypothecaire schuld van Alexander en Willem Frederik van Bylandt aan Norbert Pierre Eeltjens onder verband van het huis Rapenburg en annexen, 1811, met borderel van vernieuwing der inschrijving, 1843, en acte van royement der inschrijving, 1856; 367; 3 stukken
    - BOERDERIJ OP OVERVELD, 3.
      - Acte van transport door de familie Van Rosmeulen aan Willem Frederik van Bylandt van een boerderij op Overveld te Prinsenhage, tevens schuldbekentenis voor de restantkoopsom, met bijlagen, 1821 met heruitvaardiging van de schuldbekentenis, borderel van hypothecaire inschrijving, 1841, en acten van royement van hypothecaire inschrijving, 1856., [1821-1856]; 368; 1 omslag
    - BOERDERIJ OP KLEIN OVERVELD, 4.
      - Acte van transport door G.J. Noortbergh aan J.P. Rupertus van een boerderij met annexen op Klein Overveld te Prinsenhage, 1733; 369; 1 stuk
      - Schuldbekentenis van Willem Frederik van Bylandt aan Pieter Antens onder verband van een boerderij op Klein Overveld, met borderel van hypothecaire inschrijving, 1826, borderel van overbrenging, 1843, en acte van royement van hypothecaire inschrijving,. met bijlage, 1856., [1826-1856]; 370; 1 omslag
  - JAVASTRAAT 18 TE 'S-GRAVENHAGE, B.
    - Schuldbekentenis van E.W. van Bylandt geb. van Rechteren Limpurg aan C.F.W. Gevers onder verband van Javastraat 18 te 's-Gravenhage, met bijlage en borderel van hypothecaire inschrijving, 1900 en acte van royement van hypothecaire inschrijving, met geleidebrief, 1903., [1900,1903]; 371; 1 omslag
  - NIJMEGEN, ONGEINDENTIFICEERD HUIS., C.
    - Uittreksel uit het schepenenprotocol van Nijmegen houdende gelijktijdig afschrift van de acte van feitelijke inbezitneming van het erf- en sterfhuis van Frederik Roeleman Neomagus van Bylandt door de voogden van diens nagelaten kinderen, na vonnis van de schepenbank tegen Petronella van Vueren, 1702 met aangehechte minuut van een brief van de voogden aan de magistraat van Nijmegen inzake bespoediging van de hangende zaak, 1701., [1702,1701]; 372; 2 stukken
  - LOCATIE ONBEPAALD, D.
    - Brief van de Raden van Gelre en Zutphen aan de Staten van dat gewest houdende advies op het rekest van Frederik Christoffel Willem Lodewijk van Bylandt inzake de tiendbaarheid van meekrap en aardappelen. (Gelijktijdig) afschrift, in tweevoud., 1772; 373; 2 stukken
- STUKKEN WAARVAN EEN VERBAND MET HET ARCHIEF NIET KON WORDEN AANGETOOND., III.
  - Fragment van een acte, 1796; 374; 1 stuk
  - Brief van Antonio (Canova?) te Rome aan Domenico Silva te Venetië, 1811; 375; 1 stuk
  - Tekening van bloemen, 1841; 376; 1 stuk
  - Brief van Agnasie Boadrie prins van Ashanty, ingenieurtitulair van de mijnen in Nederlandsch-Indië, aan de commissaris der Koningin in Zuid-Holland C. Fock, 1892; 377; 1 stuk
  - Brief van een niet geidentificeerde persoon aan Mad. de Novikoff, 1892; 378; 1 stuk
  - Onvoltooide tekening, 1891; 379; 1 stuk
  - Genealogie over 1255-c. 1600 van de familie d'Inteville stammend uit de familie De Jaulcoux, (c. 1700); 380; 1 stuk
  - Lijst van linnengoed, (c. 1810); 381; 1 stuk
  - Teksten van verzen, gedichten en Liedjes, (c. 1875); 382; 1 omslag
  - Foto's en tekening van niet-geïdentificeerde personen, (c. 1875); 383; 3 stukken
  - Russische felicitatiekaart, (c. 1875); 384; 1 stuk
  - Wapen van de Bornmündsche Bibliothek, (c. 1875); 385; 1 stuk
- AANHANGSEL, IV.
  - Kranten, krantenknipsel en periodieken, 1863, 1869, 1885, 1887, 1908; 386; 1 omslag
  - Lege enveloppen, van brieven., 387